【裁判字號】    96,訴,1680
【裁判日期】    970630
【裁判案由】    毒品危害防制條例
【裁判全文】
臺灣桃園地方法院刑事判決              96年度訴字第1680號
公  訴  人  臺灣桃園地方法院檢察署檢察官
被      告  庚○○
                    （
            戊○○
上二人共同
選任辯護人  吳西源律師
上列被告因毒品危害防制條例案件，經檢察官提起公訴（96年度
偵字第22649 號），本院判決如下：
    主  文
庚○○販賣第一級毒品，累犯，處有期徒刑拾陸年，附表編號一
、三所示之海洛因、甲基安非他命均沒收銷燬之，附表編號二、
四、五、六、八所示之物均沒收，附表編號六未扣案販賣海洛因
、甲基安非他命所得共新臺幣陸仟元如全部或一部不能沒收時，
以其財產抵償之，附表編號八未扣案之ＳＩＭ卡如全部或一部不
能沒收時，追徵其價額；又販賣第二級毒品，累犯，處有期徒刑
伍年，附表編號三所示之甲基安非他命均沒收銷燬之，附表編號
四、五、七、八所示之物均沒收，附表編號七未扣案販賣甲基安
非他命所得新臺幣壹萬陸千元如全部或一部不能沒收時，以其財
產抵償之，附表編號八未扣案之ＳＩＭ卡如全部或一部不能沒收
時，追徵其價額；應執行有期徒刑拾玖年，附表編號一、三所示
之海洛因、甲基安非他命均沒收銷燬之，附表編號二、四至八所
示之物均沒收，附表編號六、七未扣案販賣海洛因、甲基安非他
命所得共新臺幣貳萬貳仟元如全部或一部不能沒收時，以其財產
抵償之，附表編號八未扣案之ＳＩＭ卡如全部或一部不能沒收時
，追徵其價額。
戊○○無罪。
    事  實
一、庚○○曾因過失傷害案件，經本院於民國94年5 月24日93年
    度桃交簡字第1674號判決判處有期徒刑3 月，於94年8 月29
    日易科罰金執行完畢（構成累犯），詎仍未知警惕，竟意圖
    營利，分別基於販賣第一級毒品海洛因及第二級毒品甲基安
    非他命（起訴書誤載為安非他命）之犯意，以搭配00000000
    00號、0000000000號及0000000000號、0000000000號、0000
    000000號等門號之附表編號八所示行動電話3 支，作為販賣
    毒品對外聯絡工具，且與買賣毒品之人聯絡時，均以「男生
    」代表甲基安非他命，以「女生」代表海洛因，以「張」代
    表新臺幣（下同）1000元等暗語相稱。(一)於96年5 月28日夜
    間9 時15分許，由丁○○以000000 0000 號行動電話撥打庚○○使用之0000000000號行動電話聯繫，表示其已快到「省
    桃」（即行政院衛生署桃園醫院之舊簡稱），要購買甲基安
    非他命2 克（價值4000元）、海洛因2000元，庚○○即在行
    政院衛生署桃園醫院，以2000元之代價販賣數量不詳之第一
    級毒品海洛因及以4000元之代價販賣數量約2 克之第二級毒
    品甲基安非他命予丁○○。(二)庚○○又於96年7 月15日夜間
    8 時許，在桃園縣中壢市○○○路與新仁路交岔口，以1600
    0 元之代價販賣數量約8 克之第二級毒品甲基安非他命予乙○○。經警對丁○○、庚○○使用之行動電話實施通訊監察
    後，於96年9 月19日下午3 時10分許（起訴書誤載為96年9
    月16日下午3 時10分許），在庚○○位在桃園縣桃園市○○
    街128 之1 號13樓住處查獲，並在庚○○隨身攜帶之包包內
    扣得第一級毒品海洛因4 包、第二級毒品甲基安非他命7 包
    、毒品分裝袋25個、與本案無關之現金266100元、搭配門號
    0000000000號、0000000000號SIM 卡之行動電話各1 支（各
    為序號000000000000000 號行動電話及三星廠牌ANYCALL 型
    號銀黑色行動電話），在上開地點臥室內扣得海洛因1 包、
    第二級毒品甲基安非他命2 包（查獲之毒品重量均如附表所
    載）、電子磅秤1 個、施用甲基安非他命而與本案無關之吸
    食器2 組，另扣得當時供不知情戊○○（戊○○所涉與庚○○共同販賣第一級毒品海洛因、第二級毒品甲基安非他命部
    分無罪，詳後述。）使用而搭配0000 000000 門號SIM 卡之
    行動電話1 支（為三星廠牌ANYCALL 型號黑色行動電話）等
    物。庚○○為警查獲後，於96年10月2 日向桃園縣政府警察
    局龜山分局警員供出第一級毒品、第二級毒品係向綽號「太
    陽」之甲○○○購得，因而為警查獲甲○○○涉嫌販賣第一
    級毒品海洛因、第二級毒品甲基安非他命犯行，經臺灣桃園
    地方法院檢察署檢察官偵查後，以96年度偵字第28505 號提
    起公訴，現於本院97年度訴字第66號案件審理中。
二、案經桃園縣政府警察局龜山分局報請臺灣桃園地方法院檢察
    署檢察官偵查起訴。
    理  由
壹、程序部分：
  (一)按被告以外之人於審判外之言詞或書面陳述，除法律有規定
    者外，不得作為證據，而被告以外之人於偵查中向檢察官所
    為之陳述，除顯有不可信之情況外，得為證據，被告以外之
    人於司法警察調查中所為之陳述，與審判中不符時，其先前
    之陳述具有較可信之特別情況，且為證明犯罪事實存否所必
    要者，得為證據，刑事訴訟法第159 條第1 項、第159 條之
    1 、第159 條之2 分別定有明文。被告及其辯護人爭執證人
    丁○○、乙○○於警詢之證述、證人乙○○於偵查中所為之
    證述無證據能力一節，先就丁○○於偵查中之證述而論，依
    據刑事訴訟法第159 條之1 第2 項之規定，被告以外之人在
    檢察官面前所為之陳述，除有顯不可信之情況外，原則上得
    為證據，證人丁○○在檢察官面前所為之陳述，被告2 人及
    其辯護人並未說明有何顯不可採信之處，且檢察官既已依法
    定程序對證人丁○○製作筆錄，製作筆錄之過程又無事證可
    認有顯不可信之情況，再者，證人丁○○既於本院審理中以
    證人身分進行交互詰問，已足保障被告2 人之詰問權利，故
    被告2 人及其等辯護人此部分爭執並無理由，證人丁○○於
    偵查中檢察官面前所為之證述，自得作為本案證據。就證人
    丁○○、乙○○於警詢中之證述而論，依據刑事訴訟法第15
    9 條之2 規定，被告以外之人在司法警察調查中所為之陳述
    ，與審判中有不符情況，其先前陳述具有較可信之特別情況
    ，且為證明犯罪事實存否所必要，得為證據，被告2 人及其
    等之辯護人既有爭執上開證人丁○○、乙○○於警詢之證述
    ，因傳聞證據法則有不得作為證據之情形，故本院原則上不
    援引證人丁○○、乙○○之證述作為本案證據，惟上開證人
    警詢之證述如與上開證人自己在本院審理中之證述不符，而
    具有特別可信之情況，且為證明犯罪事實存否所必要（詳後
    理由所述），則例外具有證據能力，故以下引用證人丁○○
    、乙○○於警詢所為之證述作為證明被告2 人犯罪事實存否
    之證據，均為本院認有特別可信之情況，且為證明本件犯罪
    事實存否所必要，而具有證據能力。
  (二)被告2 人及其辯護人就本案通訊監察所得之錄音內容及將錄
    音內容轉譯為文字之通聯譯文之真正及係經由合法通訊監察
    程序所得等情並不爭執，惟認通訊監察內容是被告以外之人
    於審判外之陳述，無證據能力。惟查，刑事訴訟法第165 條
    之1 第2 項：「錄音可為證據者，審判長應以適當之設備，
    顯示聲音，使當事人、代理人、辯護人或輔佐人辨認或告以
    要旨」，乃就新型態證據之開示、調查方法而為之規定；所
    謂「以適當之設備，顯示」，通常以勘驗為之，重在辨別錄
    音聲音之同一性，兼及錄音內容之真實性。偵查犯罪機關依
    法定程序監聽之錄音，應認該監聽所得之錄音帶，始屬調查
    犯罪所得之證據，但依據監聽錄音結果予以翻譯而製作之通
    訊監察譯文，乃該監聽錄音內容之顯示，此為學理上所稱之
    派生證據，屬於文書證據之一種。此於被告或訴訟關係人對
    其譯文之真實性發生爭執或有所懷疑時，法院固應依刑事訴
    訟法第165 條之1 第2 項規定勘驗該監聽之錄音帶踐行調查
    證據之程序，以確認該錄音聲音是否為本人及其內容與通訊
    監察譯文之記載是否相符；然如被告或訴訟關係人對其監聽
    錄音之譯文真實性並不爭執，顯無辨認其錄音聲音之調查必
    要性。是法院於審判期日就此如已踐行提示通訊監察譯文供
    當事人辨認或告以要旨，使其表示意見等程序並為辯論者，
    其所為之調查證據程序即無不合（最高法院96年度臺上字第
    1869號判決意旨可資參照），本案通訊監察所得錄音內容係
    桃園縣政府警察局向臺灣桃園地方法院檢察署檢察官聲請核
    發，有臺灣桃園地方法院檢察署丙○玲騰聲監（續）字第00
    1014號通訊監察書在卷可參（偵卷第44、45頁），本院於審
    理中並有依辯護人之聲請，當庭勘驗辯護人所指之通訊監察
    錄音內容，且被告2 人及其辯護人就本件通訊監察之合法性
    、通訊監察所得內容及譯文之真正亦不爭執，則本案通訊監
    察所得錄音內容及譯文自具有證據能力。至於被告2 人及其
    辯護人所稱通訊監察內容屬傳聞證據一節，查刑事訴訟法所
    規定之證據方法為人證、文書、鑑定、勘驗、被告，各有其
    證據調查之方式，而人證係陳述其親身見聞作為證據，故有
    區分證人在警察、檢察事務官、檢察官之審判外之陳述在訴
    訟上適用之層次，刑事訴訟法第159 條至第159 條之5 傳聞
    法則始有適用之餘地，而依法實施通訊監察所得之監察內容
    ，在訴訟上之證據調查方法係「勘驗」，與人證為不同之證
    據方法，難認有何傳聞法則之適用，否則通訊監察內容一概
    論為被告以外之人在審判外之陳述，均不得作為證據，通訊
    保障及監察法亦無制定施行之必要。故被告2 人及其辯護人
    上開爭辯，並無理由，亦誤解刑事訴訟法關於證據之規定，
    自不為本院所採認。
  (三)本件認定事實所引用之卷內其餘所有卷證資料，並無證據證
    明係公務員違背法定程序所取得，公訴人、被告等人及其辯
    護人於審判程序中復未於言詞辯論終結前表示異議，均有證
    據能力。
  (四)檢察官於起訴書中記載之犯罪事實「庚○○先於96年5 月28
    日夜間9 時15分許，在桃園縣桃園市省立桃園醫院及同年7
    月15日晚上8 時許，在桃園縣中壢市○○○路與新仁路交岔
    口，販賣第一級毒品海洛因及第二級毒品甲基安非他命與丁○○及乙○○」等情，文義不甚清楚，然綜合起訴書犯罪事
    實同時並列「販賣第一級毒品海洛因及第二級毒品甲基安非
    他命予丁○○、乙○○」及起訴書所犯法條欄記載被告二人
    多次販賣第一級毒品海洛因及第二級毒品甲基安非他命均應
    依集合犯論處等情，可認起訴事實係認「被告庚○○、戊○○於96年5 月28日販賣第一級毒品海洛因、第二級毒品甲基
    安非他命予丁○○，並於96年7 月15日販賣第一級毒品海洛
    因及第二級毒品甲基安非他命予乙○○」，故本件判決即以
    上開起訴範圍論之，核先敘明。
貳、有罪部分（即被告庚○○部分）：
一、訊據被告庚○○於本院審理中矢口否認有何販賣第一級毒品
    、第二級毒品予丁○○、乙○○之情事，並辯稱：我與丁○○、乙○○都是一起合資向綽號「太陽」的甲○○○購買毒
    品，大多是買甲基安非他命，我跟丁○○在96年6 、7 月間
    在內壢家樂福附近買甲基安非他命，我也有跟丁○○一起買
    過1 次海洛因，96年5 月28日那次是丁○○叫我幫他問，但
    我沒問到，所以我沒有去省桃，丁○○也沒有去。我跟乙○○也是在96年6 、7 月間在中壢一起買甲基安非他命，但沒
    有跟乙○○合資買過海洛因，出資是大家一人出一半跟藥頭
    購買云云。經查：
  (一)桃園縣政府警察局係在對丁○○使用之0000000000號行動電
    話實施通訊監察後，在丁○○與他人之通聯對話中，發覺被
    告庚○○疑涉犯販賣毒品罪嫌，向臺灣桃園地方法院檢察署
    檢察官聲請核發對被告庚○○使用之0000000000號、000000
    0000號行動電話實施通訊監察，有臺灣桃園地方法院檢察署
    丙○玲騰聲監（續）字第001014號通訊監察書、電話附表、
    0000000000號、0000000000號行動電話通訊監察譯文在卷可
    參（偵卷第44至97頁），嗣再經警於96年9 月16日下午3 時
    10分許，在被告庚○○桃園縣桃園市○○街128 之1 號13樓
    住處內查獲被告庚○○，並在被告庚○○隨身攜帶之包包內
    扣得疑似第一級毒品海洛因4 包、疑似第二級毒品甲基安非
    他命7 包、毒品分裝袋25個、現金266100元、搭配門號0000
    000000號、0000000000號SIM 卡之行動電話各1 支（各為序
    號000000000000000 號行動電話及三星廠牌ANYCALL 型號銀
    黑色行動電話），在上開地點臥室內扣得疑似第一級毒品海
    洛因1 包、疑似第二級毒品甲基安非他命2 包（查獲之毒品
    重量均如附表所載）、電子磅秤1 個、施用甲基安非他命之
    吸食器2 組，另扣得當時由同案被告戊○○使用而搭配0000
    000000門號SIM 卡之行動電話1 支（為三星廠牌ANYCALL 型
    號黑色行動電話）等物，有桃園縣政府警察局龜山分局搜索
    扣押筆錄、扣押物品目錄表、現場照片11張在卷可參（偵卷
    第35至39頁、第41至43頁），並有上開物品扣案可佐。扣案
    疑似第一級毒品海洛因5 包送請法務部調查局鑑定，結果確
    屬第一級毒品海洛因（重量、純度均如附表編號一所載）、
    疑似第二級毒品甲基安非他命7 包，經送請內政部警政署刑
    事警察局鑑定，結果確屬第二級毒品甲基安非他命（重量、
    純度均如附表編號三所載）等情，亦有法務部調查局濫用藥
    物實驗室97年2 月18日調科壹字第09 723008740號鑑定書、
    內政部警政署刑事警察局97年5 月12日刑鑑字第0970058526
    號鑑定書在卷可參（本院卷第185 、288 頁）。
  (二)被告庚○○被訴於96年5 月28日有販賣第一級毒品海洛因及
    第二級毒品甲基安非他命予丁○○一節，雖為被告庚○○所
    否認，並辯稱僅有與丁○○合資購買海洛因、甲基安非他命
    ，而「省桃」那次是丁○○向我問，但我沒問到，我沒有去
    ，丁○○也沒有去云云。惟查，被告庚○○曾於偵查中坦承
    有轉讓甲基安非他命予丁○○等情（偵卷第138 頁），於本
    院審理中又改稱僅與丁○○係合資購買毒品關係，前後所辯
    已有矛盾，而證人丁○○於警詢中證稱：我所稱販賣毒品來
    源綽號「峰兄」之人即庚○○，我以前打0000000000號、00
    00000000號、0000000000號與被告庚○○聯絡，現在庚○○
    的電話改成0000000000、0000000000號等語，於偵查中證稱
    ：我有販賣過海洛因，是幫人調貨的，我都先跟客人拿到錢
    後，再向上游調貨，我有向「峰兄」調海洛因、安非他命等
    語明確（偵卷第112 、133 頁），且丁○○所使用之000000
    0000號行動電話確實有於96年5 月28日夜間9 時15分許與被
    告庚○○使用之0000000000號行動電話聯絡，其對話內容為
    ：「A （即丁○○）：我快到省桃了。B （即被告庚○○）
    ：你說男生是兩張還是兩克？A ：後面的。B ：兩克？A ：
    對。B ：男生是兩張對嗎？A ：對。」，有0000000000號行
    動電話通訊監察譯文在卷可參（偵卷第59頁），證人丁○○
    於本院審理中證稱上開其與被告庚○○的通話內容是要跟庚○○拿毒品（本院卷第128 頁）、向庚○○拿2000元的安非
    他命大約是1 公克（本院卷第117 頁），於本院審理中亦證
    稱：平時稱呼海洛因為女生，稱呼安非他命為男生，1000元
    稱為1 張等語（本院卷第128 頁），與被告庚○○供稱：海
    洛因稱為女生，安非他命稱為男生，千元紙鈔稱為1 張、兩
    張等語一致（本院卷第234 頁）。雖證人丁○○於本院審理
    中證稱：96年5 月28日夜間9 時15分許的通話內容是我跟庚○○的對話，我有打電話給他，是要調海洛因，沒有甲基安
    非他命，但沒有調成，因為庚○○沒有到場，我也沒有去，
    我當時人不舒服，去省桃太遠等語（本院卷第129 、130 頁
    ），並翻異其在警詢、偵查中所稱有向被告庚○○購買海洛
    因、甲基安非他命之證詞，另於本院審理中證稱：我於95年
    透過王富錦認識庚○○，我們會合資買毒品，我也有跟乙○○、庚○○一起向不認識的賣方買安非他命，我在警詢中警
    察叫我把上游供出來可以減輕刑責，我頭腦一閃過後就說是
    向庚○○買的，但事實上只是合資等語（116 、120 、122
    頁）、有時我會和朋友合資拿錢給庚○○，請庚○○幫我們
    拿安非他命，我請庚○○調過十幾次毒品，我請庚○○幫我
    調毒品，庚○○不可能賺我的錢，也沒有拿到好處，海洛因
    也沒有在合資或調貨的範圍等語（本院卷第115 、116 、11
    7 、123 頁），而改稱僅有與被告庚○○合資買甲基安非他
    命及請庚○○無償調取甲基安非他命云云，惟查，證人丁○○於上開警詢、偵查中既明確證稱有向被告庚○○購買海洛
    因、甲基安非他命等情，並無證據可認證人丁○○上開證述
    時有遭刑求或利誘之情形，且據證人丁○○所稱係95年間透
    過朋友認識被告庚○○，僅與被告庚○○有合資購買毒品、
    向被告庚○○「調貨」的交往關係等情，證人丁○○顯無與
    被告庚○○有任何仇隙恩怨或糾紛衝突，又證人丁○○於警
    詢、偵查中並非僅供出被告庚○○為毒品來源，亦有供出乙○○、邱俊雄、洪世城、陳俊慶、王慶和等人有涉嫌販賣第
    一級毒品或第二級毒品之情，若丁○○於警詢、偵查中為減
    輕刑責而供出毒品來源，供出上開人等已屬足夠，證人丁○○於本院審理中證稱當時腦中一閃而過，說是向庚○○買的
    云云顯非事實；再者，證人丁○○於本院審理中證稱96年5
    月28日雖有與被告庚○○電話聯絡，但沒有前往行政院衛生
    署桃園醫院與被告庚○○交易云云，雖與被告庚○○辯稱：
    該次沒有調到毒品，所以沒有去等語相合，然自上開丁○○
    與被告庚○○96年5 月28日夜間9 時15分許之通訊監察內容
    觀之，丁○○既向被告庚○○稱「我快到省桃了」，亦非如
    證人丁○○於本院審理中證稱當天人不舒服，省桃太遠了，
    我沒有去云云；又證人丁○○於本院審理中先證稱：我打電
    話問庚○○能不能幫我拿安非他命，海洛因沒有在合資或調
    貨的範圍（本院卷第116 、123 頁），經提示上開與被告庚○○之通訊監察譯文時，始又改稱該通電話是要跟庚○○拿
    海洛因2000元（本院卷第128 頁），前後所述矛盾，且證人
    丁○○於本院審理中對於究係與被告庚○○合資購買毒品或
    是委請被告庚○○向他人購買毒品之過程、時間、購買毒品
    之數量、價格等節，證詞語焉不詳，且其證述關於合資之經
    過係其打電話給被告庚○○，告知庚○○要拿多少錢的毒品
    ，庚○○說剛好要去拿，就看約在哪邊見面，其就把錢交給
    庚○○，庚○○拿好毒品到其住處等情（本院卷第121 頁）
    ，顯與丁○○與被告庚○○通訊監察內容中所顯現係由丁○○向被告庚○○表示要多少數量之毒品後，被告庚○○立即
    應允，並未有合資購買毒品之討論有異（參見丁○○000000
    0000號行動電話通訊監察譯文，偵卷第46至73頁），且證人
    丁○○所述向被告庚○○調毒品一事，亦與被告庚○○所辯
    與證人丁○○是毒品合資關係有所矛盾。又自證人丁○○於
    本院審理中一再表示被告庚○○不可能賺取差價之臆測之詞
    ，顯見證人丁○○於本院審理中證述多所維護被告庚○○，
    證人丁○○於本院審理中所述係與被告庚○○合資購買毒品
    或是委請被告庚○○向他人購買毒品云云，均非事實，難為
    本院所採信，應以其在警詢、偵查中所述與事實相符，益徵
    被告庚○○於本院審理中辯稱僅與丁○○有合資海洛因、甲
    基安非他命關係，並非屬實。而被告庚○○於本院審理中前
    往測謊鑑定，經內政部警政署刑事警察局施以熟悉測試法、
    區域比對法之鑑定方法，其結果略為：「受測人庚○○測前
    會談否認販賣毒品給丁○○、乙○○，經測試結果，呈不實
    反應，並於測試後坦承確實替丁○○、陳慶俊、乙○○、綽
    號阿胖及綽號表哥等人向甲○○○（綽號太陽）調過毒品。
    」，有內政部警政署刑事警察局97年1 月8 日刑鑑字第0970
    003392號鑑定書暨附件鑑定說明書、被告庚○○自白書、測
    謊圖譜分析量化表、測謊鑑定人資歷表等資料在卷可證（本
    院卷第64至73頁），亦可佐證被告庚○○辯稱沒有販賣毒品
    予丁○○一節非屬實在。末查，販賣第一級毒品海洛因及販
    賣第二級毒品甲基安非他命係違法行為，且其法定刑度極重
    ，為眾所週知之事實，依一般經驗法則，販賣毒品者若非意
    在營利，斷無甘冒重罰將第一級毒品海洛因及第二級毒品甲
    基安非他命售予他人之理，是雖被告庚○○否認販賣第一級
    毒品海洛因及第二級毒品甲基安非他命，致無法明確得知其
    從中賺取之差價為何，然仍無礙於被告庚○○營利事實之認
    定。綜上，足證被告庚○○確實有於96年5 月28日夜間9 時
    15 分 許在行政院衛生署桃園醫院，基於營利之意圖，以
    2000 元 之代價販賣數量不詳之第一級毒品海洛因及以4000
    元之代價販賣數量約2 克之第二級毒品甲基安非他命予丁○○等事實明確，應依法論科。
  (三)被告庚○○被訴於96年7 月15日有販賣第二級毒品甲基安非
    他命予乙○○一節，雖為被告庚○○於本院審理中所否認，
    並辯稱僅有與乙○○合資購買甲基安非他命云云。惟查，被
    告庚○○於偵查中曾坦承有轉讓乙○○甲基安非他命，過程
    係乙○○以電話撥打我的手機0000000000號後，我再向「太
    陽」調貨等語（偵卷第138 頁），前後辯詞已有所不一，而
    證人乙○○於警詢中明確證稱：我在96年7 月15日晚間8 時
    許，在桃園縣中壢市○○○路與新仁路口，向被告庚○○以
    16000 元購買約8 克重的第二級毒品甲基安非他命等語（偵
    卷第121 頁），於本院審理中亦證稱：在警詢中所稱向被告
    庚○○買毒品約3 、4 次，最後1 次是96年7 月15日夜間8
    時許，在中壢市○○○路與新仁路口以16000 元買8 公克之
    第二級毒品甲基安非他命屬實等情（本院卷第140 、141 頁
    ），與被告庚○○在上開偵查中所稱係向毒品上游調貨後，
    再將毒品轉讓給乙○○等情，有若干符合之處，顯非如被告
    庚○○於本院審理中所辯係與乙○○合資購買甲基安非他命
    之情。雖證人乙○○於本院審理中經詰問時先證稱有向被告
    庚○○購買3 次甲基安非他命，均係以8000元買4 公克的甲
    基安非他命等情，並稱96年7 月15日已在勒戒處所觀察勒戒
    中等語（本院卷第132 至134 頁），惟經本院提示乙○○之
    臺灣高等法院在監在押全國紀錄表及乙○○96年8 月14日警
    詢筆錄予證人乙○○閱覽後，證人乙○○證稱：所說96年7
    月15日已去勒戒為記憶過誤，時間太久了，而警詢中所述在
    96年7 月15日晚間8 時許，在桃園縣中壢市○○○路與新仁
    路口，向被告庚○○以16000 元購買約8 克重的第二級毒品
    甲基安非他命是我說的，且屬實在等語（本院卷第140 、14
    1 頁），而96年7 月15日時距證人乙○○於97年2 月27日於
    本院作證，已相隔7 月餘，足認證人乙○○於本院審理中證
    述有先後不一之情形，是記憶錯誤所致，而證人乙○○係在
    96年8 月14日製作警詢筆錄，距離案發時間不長，記憶顯然
    較為深刻，且證人乙○○於本院審理中經辯護人多次質之是
    向被告庚○○「拿」甲基安非他命或係「買」甲基安非他命
    ，證人乙○○均證稱跟被告庚○○是金錢交易等語明確，亦
    無維護或偏袒被告庚○○之情形，益徵證人乙○○證述於96
    年7 月15日向被告庚○○以16000 元購得甲基安非他命等情
    屬實，而被告庚○○於96年9 月19日為警查獲時，亦扣得如
    附表編號三所示之大量甲基安非他命，已如前所述，被告庚○○於本院審理中坦承扣案之毒品，係向甲○○○購買的，
    海洛因10公克代價5 萬元，甲基安非他命9 萬元買60餘公克
    ，大量購買比較便宜等情（本院卷第231 頁），惟一次購買
    如此大量之甲基安非他命毒品除增加遭查緝之風險外，被告
    庚○○工作係在夜市擺攤，財力有限，若僅為自己施用之用
    而非用於出售，豈會一次耗費鉅資大量購入60餘公克之甲基
    安非他命？被告庚○○所辯顯與常情不合，又被告庚○○於
    本院審理中前往測謊鑑定，經內政部警政署刑事警察局施以
    熟悉測試法、區域比對法之鑑定方法，其結果略為：「受測
    人庚○○測前會談否認販賣毒品給丁○○、乙○○，經測試
    結果，呈不實反應，並於測試後坦承確實替丁○○、陳慶俊
    、乙○○、綽號阿胖及綽號表哥等人向甲○○○（綽號太陽
    ）調過毒品。」，有內政部警政署刑事警察局97年1 月8 日
    刑鑑字第0970003392號鑑定書暨附件鑑定說明書、被告庚○○自白書、測謊圖譜分析量化表、測謊鑑定人資歷表等資料
    在卷可證（本院卷第64至73頁），已如前所述，亦可佐證被
    告庚○○辯稱沒有販賣甲基安非他命予乙○○一節非屬實在
    。末查，販賣第二級毒品甲基安非他命係違法行為，且其法
    定刑度極重，為眾所週知之事實，依一般經驗法則，販賣毒
    品者若非意在營利，斷無甘冒重罰將第二級毒品甲基安非他
    命售予他人之理，是雖被告庚○○否認販賣第二級毒品甲基
    安非他命予乙○○，致無法明確得知其從中賺取之差價為何
    ，然仍無礙於被告庚○○營利事實之認定。綜上，足證被告
    庚○○確實有在96年7 月15日夜間8 時許在桃園縣中壢市○○○路與新仁路口，基於營利之意圖，以16000 元代價販賣
    數量約8 克之第二級毒品甲基安非他命予乙○○，被告庚○○此部分犯行亦臻明確，應依法論科。
二、(一)按海洛因、甲基安非他命分屬毒品危害防制條例第2 條第
    2 項第1 款、第2 款所規定之第一級毒品、第二級毒品，核
    被告庚○○販賣海洛因、甲基安非他命予丁○○之犯行，係
    犯毒品危害防制條例第4 條第1 項販賣第一級毒品罪、第4
    條第2 項販賣第二級毒品罪，被告庚○○販賣甲基安非他命
    予乙○○之犯行，係犯毒品危害防制條例第4 條第2 項販賣
    第二級毒品罪。被告庚○○販賣第一級毒品、販賣第二級毒
    品，當然含有持有第一級毒品、持有第二級毒品行為，其分
    別持有第一級毒品、持有第二級毒品之低度行為，應為販賣
    第一級毒品、販賣第二級毒品之高度行為所吸收，不另論以
    持有第一級毒品罪或持有第二級毒品罪。被告庚○○同時販
    賣第一級毒品海洛因及第二級毒品予丁○○，係一行為犯數
    罪，為想像競合犯，應依刑法第55條從重論以販賣第一級毒
    品罪。被告庚○○上開販賣第一級毒品罪予丁○○與販賣第
    二級毒品予乙○○之罪，犯意各別，罪名不同，應分論併罰
    之。檢察官雖認被告庚○○2 次販賣第二級毒品係在密集期
    間內，以相同方式持續進行未曾間斷，應屬包括一罪之集合
    犯等情，然查刑法上所稱之集合犯之成立，除行為人主觀上
    ，須出於一個概括犯意外，該多次行為，尚應具有時、空上
    之密切關係，且依社會通念，客觀上認為以包括之一罪評價
    較為合理，始足當之，倘不具此種客觀要件，仍應認屬數罪
    之範疇。被告庚○○先後2 次販賣甲基安非他命之行為，時
    間相隔近2 月之久；犯罪地點一在行政院衛生署桃園醫院，
    一在桃園縣中壢市○○○路與新仁路交岔口，相距甚遠，並
    不具有時、空上之密切關係。再集合犯係指犯罪構成要件之
    行為，依其本質、犯罪目的或社會常態觀之，常具有反覆、
    繼續為之之特性，此等反覆實行之行為，於自然意義上雖係
    數行為，但依社會通念，法律上應僅為一總括之評價，法律
    乃將之規定為一獨立之犯罪類型，而為包括一罪。故犯罪是
    否包括一罪之集合犯，客觀上，應斟酌其法律規定文字之本
    來意涵、實現該犯罪目的之必要手段、社會生活經驗中該犯
    罪實行常態及社會通念等；主觀上，則視其是否出於行為人
    之一次決意，並秉持刑罰公平原則，加以判斷。而販賣第二
    級毒品罪立法者在預定之構成要件類型上，並無反覆實施始
    能成立該罪。被告庚○○經檢察官起訴之2 次販賣第二級毒
    品時間間隔長、地點不同，販賣之對象亦非同一人，依社會
    通念，殊難認以評價為一罪為適當，自不得認僅成立包括一
    罪，故本件被告庚○○2 次販賣第二級毒品犯行自難認為包
    括一罪，檢察官容有誤會，附此敘明。(二)被告庚○○曾因過
    失傷害案件，經本院於94年5 月24日93年度桃交簡字第1674
    號判決判處有期徒刑3 月，於94年8 月29日易科罰金執行完
    畢，有臺灣高等法院被告前案紀錄表、臺灣桃園地方法院檢
    察署刑案查註紀錄表在卷可參，被告庚○○於上開有期徒刑
    執行完畢後，5 年內又故意犯本件有期徒刑以上之罪，為累
    犯，應依刑法第47條第1 項之罪加重其刑（惟死刑、無期徒
    刑不得加重）。又毒品危害防制條例第17條所稱「供出毒品
    來源，因而破獲者」，係指將毒品來源之有關資料諸如前手
    之姓名年籍、住居所、或其他足資辨別之特徵等供出，使調
    查或偵查犯罪之公務員因而據以破獲者，始足該當。查被告
    庚○○為警查獲後，於96年10月2 日向桃園縣政府警察局龜
    山分局警員供出第一級毒品、第二級毒品來源係綽號「太陽
    」之甲○○○，因而為警查獲甲○○○涉嫌販賣第一級毒品
    海洛因、第二級毒品甲基安非他命犯行，經臺灣桃園地方法
    院檢察署檢察官偵查後，以96年度偵字第28505 號提起公訴
    ，現於本院97年度訴字第66號案件審理中，有被告庚○○96
    年10月2 日警詢筆錄、臺灣桃園地方法院檢察署檢察官96年
    度偵字第28505 號起訴書在卷可參，並經本院調取本院97年
    度訴字第66號卷宗核閱屬實，且有證人即偵查甲○○○涉嫌
    販賣毒品案件之桃園縣政府警察局龜山分局偵查隊警員壬○○、辛○○於本院審理中證述明確（本院卷第281 至285 頁
    ），雖被告庚○○於上開甲○○○涉犯之案件審理中作證時
    改稱僅是與甲○○○合資購買毒品，然被告庚○○於本案審
    理中已坦承於甲○○○案件中證述內容不實在，且被告庚○○於警詢中既已供出甲○○○為毒品上游，甲○○○所涉之
    販賣第一級毒品罪、第二級毒品罪亦經檢察官起訴在案，足
    認已因而查獲甲○○○，符合毒品危害防制條例第17條之規
    定，爰依該規定減輕其刑，並先加後減輕之（惟死刑、無期
    徒刑不得加重）。爰審酌被告庚○○販賣第一級毒品、第二
    級毒品行為，容易助長毒品對他人身心之危害，且被庚○○
    告犯後否認犯行，態度不佳，平日素行不佳，然念及被告庚○○犯罪之動機、目的、販毒次數不多、所得有限、販賣對
    象僅丁○○、乙○○等一切情狀，認檢察官求處被告庚○○
    無期徒刑，併科100 萬元稍重，而分別量處如主文所示之刑
    ，並定應執行之刑示懲。(三)扣案附表編號一之海洛因、附表
    編號三之甲基安非他命，分別為毒品危害防制條例第2 條第
    2 項第1 款、第2 款所規定之第一級毒品、第二級毒品，應
    依毒品危害防制條例第18條第1 項前段沒收銷燬之；附表編
    號二海洛因外包裝、附表編號四甲基安非他命外包裝，均具
    有防止毒品裸露、逸出、防潮之功用，以及便於攜帶、販賣
    之用，且與毒品分開秤重；附表編號五之電子秤係海洛因、
    甲基安非他命秤重之用，以便分裝毒品販賣，分裝袋亦係分
    裝毒品之用，便於販賣，被告庚○○坦承為其所有之物有，
    故均應依毒品危害防制條例第19條第1 項之規定宣告沒收。
    附表編號六、七分屬被告庚○○販賣第一級毒品、第二級毒
    品所得，應依毒品危害防制條例第19條第1 項宣告沒收，如
    全部或一部不能沒收，以其財產抵償之。附表編號八所示之
    行動電話3 支均為被告庚○○所有之物，且均曾搭配被告庚○○使用之SIM 卡使用，堪認為被告庚○○用以販賣第一級
    毒品、第二級毒品所用之物，而附表編號八所示未扣案之SI
    M 卡是被告庚○○用於聯絡丁○○或乙○○所用，業經證人
    丁○○、乙○○證述甚明，並有被告庚○○供述在卷，被告
    庚○○亦坦承上開SIM 卡為其向他人購買的，而目前依各家
    電信公司與門號申請人之契約，可認門號申請人於取得門號
    SIM 卡時，已取得該SIM 卡之所有權，有司法院97年5 月6
    日院臺廳刑一字第0970009760號函可供參酌，被告庚○○向
    他人購買之門號SIM 卡，自已取得所有權，而歸被告庚○○
    所有，故附表編號八所示之行動電話、SIM 卡，均應依毒品
    危害防制條例第19條第1 項之規定宣告沒收，未扣案之SIM
    卡部分如全部或一部不能沒收，追徵其價額。而扣案之0000
    000000號SIM 卡、0000000000號SIM 卡各1 張，被告庚○○
    供承均未曾用於與丁○○、乙○○聯絡，證人丁○○、乙○○亦未提到曾撥打上開電話與被告庚○○聯絡，自與本案被
    告庚○○販賣毒品予丁○○或乙○○之犯行無關，而扣案00
    00000000號SIM 卡1 張並非被告庚○○所有，而是被告庚○○妹婿徐桂雄申辦而所有之物，業經被告庚○○供述詳實，
    並有0000 000000 號門號申請人資料在卷可證（本院卷第25
    4 頁），均不依法諭知沒收。至於扣案現金26萬6100元，被
    告庚○○堅詞否認為其販賣毒品所得之財物，且證人己○○
    於本院審理中證稱：在被告庚○○為警查獲前2 、3 天，有
    委請庚○○將其工作所得現金20萬元拿去銀行存起來等語（
    本院卷第21 2至218 頁），且被告庚○○販賣毒品予丁○○
    、乙○○之時間分別在96年5 月、96年7 月，與被告庚○○
    為警查獲時間相隔甚久，實難認扣案之26萬6100元係屬被告
    庚○○販賣毒品予丁○○、乙○○之財物所得，此部分亦不
    依法宣告沒收，附此敘明。
三、公訴意旨另以被告庚○○涉犯於96年7 月15日販賣第一級毒
    品予乙○○一節，惟查，被告庚○○堅詞否認有何販賣第一
    級毒品海洛因予乙○○，且被告庚○○迭自警詢、偵查及本
    院審理中不論提及係與乙○○合資購買毒品，或是轉讓毒品
    予乙○○，均僅限於第二級毒品甲基安非他命，且證人乙○○於警詢及本院審理中之證述，均僅有證述被告庚○○販賣
    第二級毒品甲基安非他命之事，再參酌乙○○之毒品前案紀
    錄，亦僅有施用第二級毒品經送觀察勒戒、強制戒治之情形
    ，有臺灣高等法院全國前案簡列表在卷可參，足認被告庚○○所辯屬實，此部分不能證明被告庚○○犯罪，此外復查無
    其他積極證據足認被告庚○○尚涉犯販賣第一級毒品予乙○○之犯行，原應為無罪之諭知，惟公訴意旨認此部分與前開
    被告庚○○販賣第一級毒品予丁○○之有罪部分有集合犯實
    質上一罪關係，爰不另為無罪諭知，附此敘明。
參、無罪部分（即被告戊○○部分）：
一、公訴意旨略以：被告戊○○與同案被告庚○○（庚○○販賣
    第一級毒品、第二級毒品犯行，已如上所述）為配偶關係，
    2 人共同意圖營利，基於販賣第一級毒品、第二級毒品之犯
    意聯絡，在96年5 月28日夜間9 時15分許，在行政院衛生署
    桃園醫院，第一級毒品海洛因及第二級毒品甲基安非他命予
    丁○○。又於96年7 月15日夜間8 時許，在桃園縣中壢市○○○路與新仁路交岔口，販賣第一級毒品海洛因及第二級毒
    品甲基安非他命予乙○○，因認被告戊○○涉犯毒品危害防
    制條例第4 條第1 項販賣第一級毒品罪及第4 條第2 項販賣
    第二級毒品罪嫌等語。
二、按犯罪事實應依證據認定之，無證據不得認定其犯罪事實，
    又不能證明被告犯罪者，應諭知無罪之判決，刑事訴訟法第
    154 條第2 項、第301 條第1 項定有明文。又按事實之認定
    ，應憑證據，如未能發現相當證據，或證據不足以證明，自
    不能以推測或擬制之方法，以為裁判基礎；在訴訟上用以證
    明事實之證據，須於通常一般之人均不致於有所懷疑，而得
    確信其為真實之程度者，始得據以為有罪之認定，倘其證明
    尚未達到此一程度，而有合理之懷疑性存在，致使無從為有
    罪之確信時，即應為無罪之判決，最高法院40年臺上字第86
    號、76年臺上字第4986號分別著有判例。
三、公訴意旨認被告戊○○涉犯上開罪名，無非以證人丁○○所
    述曾撥打0000000000號行動電話予被告戊○○購買毒品之情
    及卷附通訊監察內容中有被告戊○○接聽電話等情，為主要
    論據。訊據被告戊○○迭自警詢、偵查及本院審理中均堅詞
    否認有何販賣第一級毒品海洛因、第二級毒品甲基安非他命
    予丁○○或乙○○之情，並辯稱：我本身沒有施用毒品，我
    雖然有幫庚○○接過電話，但從未接過關於毒品內容的電話
    ，我不認識丁○○、乙○○，扣案的毒品、磅秤、袋子也不
    曾見過，而0000000000號那支電話是我從大陸過來臺灣後，
    即96年5 、6 月，庚○○給我用的，之前都是庚○○在用等
    語。
四、經查：(一)公訴人所指被告戊○○用以連絡販毒之0000000000
    號行動電話，於96年9 月19日為警查獲同案被告庚○○與被
    告即庚○○大陸配偶戊○○時，該電話雖在被告戊○○持有
    使用中，然該0000000000號行動電話原先是同案被告庚○○
    使用，於被告戊○○自大陸地區來臺時，始由同案被告庚○○交由被告戊○○使用，供被告戊○○聯絡大陸地區家人之
    用等情，業經被告戊○○、同案被告庚○○於本院審理中供
    述甚明（本院卷第232 、234 頁），且證人丁○○亦於本院
    審理中證稱：我知道庚○○有兩支電話，我打另1 支比較多
    ，但我只記得0000000000這支電話等語（本院卷第116 頁）
    ，可見0000000000號行動電話原使用人是同案被告庚○○，
    於被告戊○○來臺居留時，始由被告戊○○使用等情至明。
    而公訴人所指被告戊○○與同案被告庚○○有於96年5 月28
    日、96年7 月15日分別販賣第一級毒品海洛因、第二級毒品
    甲基安非他命予丁○○、乙○○，惟查，自丁○○所使用之
    00 00000000 號行動電話之96年5 月28日夜間9 時15分許與
    被告庚○○使用之0000000000號行動電話通訊監察譯文觀之
    ，該對話內容為：「A （即丁○○）：我快到省桃了。B （
    即被告庚○○）：你說男生是兩張還是兩克？A ：後面的。
    B ：兩克？A ：對。B ：男生是兩張對嗎？A ：對。」，有
    0000 000000 號行動電話通訊監察譯文在卷可參（偵卷第59
    頁），均為同案被告庚○○與丁○○之對話，並無被告戊○○與證人丁○○之對答，證人丁○○於本院審理中雖證稱：
    我有打過0000000000號電話，是戊○○接的，我跟戊○○表
    示要買毒品等語（本院卷第118 頁），然自丁○○00000000
    00號行動電話96年5 月18日至96年6 月3 日通訊監察譯文（
    偵卷第46至73頁）觀之，在96年5 月28日以前，均無被告戊○○使用0000000000號行動電話與丁○○之通聯紀錄可查，
    而丁○○在96年5 月30日上午11時29分許，撥打0000000000
    號行動電話給同案被告庚○○，雖由被告戊○○接聽，其對
    話內容為：「A （即丁○○）：喂？嫂子？「豐哥」呢？B
    （即戊○○）：他剛剛才去睡覺。A ：他在睡覺？你沒有幫
    我叫他一下？我要拿錢還他。B ：你是「阿隆」？A ：對。
    B ：讓他睡一下好了，他才剛去睡。A ：是喔！我想說還要
    拿東西啊，好不好？B ：好吧。B （以下B 為庚○○）：喂
    ！A ：阿哥不好意思把你吵起來！B ：嘿按那？A ：我想說
    要還錢給你，順便拿東西。B ：好啊。A ：我到的時候再打
    給你。」，有0000000000號行動電話通訊監察譯文可稽（偵
    卷第61頁），然被告戊○○僅係因同案被告庚○○在睡覺，
    而代同案被告庚○○接聽電話，且丁○○亦無向被告戊○○
    直接表明要購買毒品之意，又該通電話已在96年5 月28日同
    案被告庚○○販賣甲基安非他命及海洛因予丁○○之後的事
    ，實難佐證被告戊○○有與同案被告共同販賣海洛因或甲基
    安非他命予丁○○之行為。(二)至於被告戊○○涉嫌與同案被
    告庚○○於96年7 月15日販賣甲基安非他命、海洛因之情，
    證人乙○○於本院審理中證述時並未提及有向被告戊○○購
    買毒品之情，更證稱：（問：丁○○介紹你向庚○○買毒品
    時，戊○○有無出現？）沒有等語（本院卷第131 至142 頁
    ），且自同案被告庚○○0000000000號行動電話96年8 月28
    日至96年9 月14日通訊監察譯文（偵卷第82至97頁）觀之，
    被告戊○○於同案被告庚○○睡覺時雖有多次代同案被告庚○○接聽電話，然並無他人直接向被告戊○○訂購毒品之對
    話內容可查，且上開通訊監察時間是96年8 月28日至96年9
    月14日，亦與96年7 月15日同案被告庚○○販賣甲基安非他
    命之予乙○○之犯行無關。(三)綜上所述，被告戊○○於警查
    獲時，雖持用0000000000號行動電話，然該支電話係同案被
    告庚○○供被告戊○○聯絡家人使用，同案被告庚○○與被
    告戊○○又係夫妻關係，則同案被告庚○○之朋友撥打該支
    電話找同案被告庚○○時而由被告戊○○代為接聽，並無違
    事理之常，被告戊○○所辯尚有可信之處，實難據以推論被
    告戊○○有與同案被告庚○○共同販賣海洛因或甲基安非他
    命予他人之犯行，此外又查無其他積極證據可認被告戊○○
    有與同案被告庚○○有何共同販賣海洛因或甲基安非他命予
    丁○○或乙○○之情，揆諸前揭法律、判例意旨，既不能證
    明被告戊○○犯罪，自應為被告戊○○無罪之諭知。
據上論斷，應依刑事訴訟法第299 條第1 項前段、第301 條第1
項，毒品危害防制條例第4 條第1 項、第2 項、第17條、第18條
第1 項前段、第19條第1 項，刑法第11條、第55條、第47條第1
項、第51條第5 款，判決如主文。
本案經檢察官徐文豪到庭執行職務。
中    華    民    國    97    年    6     月    30    日
                  臺灣桃園地方法院刑事第四庭
                      審判長法  官    黃斯偉
                            法  官    張淑華
                            法  官    蘇昭蓉
以上正本證明與原本無異。
如不服本判決，應於判決送達後10日內向本院提出上訴狀（應附
繕本），其未敘述上訴理由者，應於上訴期間屆滿後20日內補提
理由書狀於本院，上訴於臺灣高等法院。
                            書記官    黃俊燁
中    華    民    國    97    年    6     月    30    日
附錄法條：毒品危害防制條例第4條
毒品危害防制條例第4條
製造、運輸、販賣第一級毒品者，處死刑或無期徒刑；處無期徒
刑者，得併科新臺幣 1 千萬元以下罰金。
製造、運輸、販賣第二級毒品者，處無期徒刑或 7 年以上有期徒
刑，得併科新臺幣 7 百萬元以下罰金。
製造、運輸、販賣第三級毒品者，處 5 年以上有期徒刑，得併科
新臺幣 5 百萬元以下罰金。
製造、運輸、販賣第四級毒品者，處 3 年以上 10 年以下有期徒
刑，得併科新臺幣 3 百萬元以下罰金。
製造、運輸、販賣專供製造或施用毒品之器具者，處 1 年以上 7
年以下有期徒刑，得併科新臺幣 1 百萬元以下罰金。
前五項之未遂犯罰之。
附表：
┌──┬────────────────────┬───┐
│編號│ 物品名稱、重量、數量                   │備註  │
├──┼────────────────────┼───┤
│ 一 │扣案5 包之第一級毒品海洛因：4 包為海洛因│      │
│    │粉末，驗餘淨重7.00公克，純度54.22%；1 包│      │
│    │為海洛因塊狀，驗餘淨重0.82公克，5 包之海│      │
│    │洛因驗餘總淨重7.82公克。                │      │
├──┼────────────────────┼───┤
│ 二 │上開海洛因外包裝塑膠袋5個。             │      │
├──┼────────────────────┼───┤
│ 三 │扣案9 包之第二級毒品甲基安非他命：4 包驗│      │
│    │前含袋總毛重20.06 公克，扣除包裝塑膠袋總│      │
│    │重1.54公克，4 包驗前總淨重18.52 公克，取│      │
│    │其中1 包之0.15公克甲基安非他命鑑定用罄，│      │
│    │4 包驗餘總淨重18.37 公克，純度約98% ；5 │      │
│    │包驗前含袋總毛重44.62 公克，扣除包裝塑膠│      │
│    │袋總重1.95公克，5 包驗前總淨重42.67 公克│      │
│    │，取其中1 包之0.19公克甲基安非他命鑑定用│      │
│    │罄，5 包驗餘總淨重42.48 公克，純度約97% │      │
│    │，合計9 包之甲基安非他命驗餘總淨重60.85 │      │
│    │公克。                                  │      │
├──┼────────────────────┼───┤
│ 四 │上開甲基安非他命外包裝塑膠袋9個。       │      │
├──┼────────────────────┼───┤
│ 五 │分裝袋25個、電子磅秤1臺。               │      │
├──┼────────────────────┼───┤
│ 六 │向丁○○販賣第一級毒品所得2 千元、向陳建│未扣案│
│    │隆販賣第二級毒品所得4千元。             │      │
├──┼────────────────────┼───┤
│ 七 │向乙○○販賣第二級毒品所得16000元。     │未扣案│
├──┼────────────────────┼───┤
│ 八 │扣案三星牌Anycall 銀黑色行動電話1 支、扣│      │
│    │案序號為000000000000000 號行動電話1 支、│      │
│    │扣案三星牌Anycall 黑色行動電話1 支。    │      │
│    │未扣案0000000000門號SIM 卡1 張、未扣案09│      │
│    │00000000門號SIM 卡1 張、未扣案0000000000│      │
│    │門號SIM 卡1 張、未扣案0000000000門號SIM │      │
│    │卡1張                                   │      │
└──┴────────────────────┴───┘


司法院資訊處製作；財團法人民間司法改革基金會備份。
